臺灣桃園地方法院刑事判決　　　　　　　　　　　　九十三年度訴字第一二號
　　公　訴　人　臺灣桃園地方法院檢察署檢察官
　　被　　　告　乙○○
右列被告因違反槍砲彈藥刀械管制條例等案件，經檢察官提起公訴（九十三年度偵字
第四九八號及第六一六八號），本院裁定改依簡式審判程序，茲判決如左：
    主  文
乙○○連續行使偽造私文書，足以生損害於他人，累犯，處有期徒刑柒月。偽造之慶
豐銀行信用卡簽帳單之顧客存根聯貳張，及偽造之慶豐銀行信用卡簽帳單之特約商店
存根聯貳張上之「庚○○」署名共貳枚，均沒收。又未經許可，持有槍砲之主要組成
零件，累犯，處有期徒刑柒月，併科罰金新臺幣參萬元，罰金如易服勞役，以新臺幣
玖佰元即銀元參佰元折算壹日。扣案之改造手槍半成品壹枝（槍枝編號為一一00
00000號，係仿ＦＮ廠半自動手槍製造之玩具手槍之滑套、槍身握把、彈匣及槍
管〔內具阻鐵〕等零件），均沒收。應執行有期徒刑壹年壹月，併科罰金新臺幣參萬
元，罰金如易服勞役，以新臺幣玖佰元即銀元參佰元折算壹日。偽造之慶豐銀行信用
卡簽帳單之顧客存根聯貳張，偽造之慶豐銀行信用卡簽帳單之特約商店存根聯貳張上
之「庚○○」署名共貳枚，及扣案之改造手槍半成品壹枝（槍枝編號為一一000
0000號，係仿ＦＮ廠半自動手槍製造之玩具手槍之滑套、槍身握把、彈匣及槍管
〔內具阻鐵〕等零件），均沒收。
    事  實
一、乙○○前因違反藥事法及竊盜等案件，經臺灣板橋地方法院分別判處有期徒刑六
    月、一年四月及四月，並定其應執行刑為有期徒刑二年確定，於民國八十八年三
    月九日假釋，至八十八年四月二十二日假釋期滿未經撤銷假釋，視為執行完畢，
    詎仍不知悛悔。
  (一)乙○○因案遭通緝，為使用假證件掩飾身份，明知「甲○○」、「丙○○」名義
    之汽車駕駛執照各一張、「丙○○」名義之車號二Ｌ─七五三號自用小客車之
    行車執照一張、「己○○」名義之帳號二二二五五九一二號之誠泰商業
    銀行股份有限公司（下稱誠泰銀行）提款卡一張（起訴書另贅載同一帳號之誠泰
    銀行信用卡一張）、「庚○○」名義之卡號五四三三七一0000000六
    號之慶豐商業銀行股份有限公司（下稱慶豐銀行）信用卡一張、「庚○○」名義
    之卡號四五六三二一三四二七六七五號之慶豐銀行信用卡一張（起訴書漏
    載）、「丁○○」名義之ＶＩＰ卡一本（內含十張，起訴書誤載為一張，另又贅
    載ＶＩＰ卡十張）、戊○○所有之高爾夫球具二組及甲○○所有之豐田牌行車電
    腦一部，均係來路不明之贓物，竟基於故買贓物之概括犯意，自九十二年十一月
    某日起至九十二年十二月間某日止，連續在桃園縣楊梅鎮及臺北縣三重市等處，
    以每一證件新臺幣（下同）一千元之顯不相當之價格，向一名真實姓名年籍不詳
    之自稱「劉耀庭」之成年男子故買之。嗣乙○○未及變造或使用前揭證件，即於
    九十二年十一月二十九日下午五時四十分及九十三年一月十二日下午五時許，分
    別在桃園縣楊梅鎮○○街二十二號四樓之二及同縣鎮○○○街三八二號十三樓之
    十四與游素貞（起訴書誤載為游素真，另經檢察官為不起訴處分）同居租屋處，
    為警查獲，並循線查悉上情。
  (二)乙○○復基於行使偽造私文書及意圖為自己不法所有之詐欺之概括犯意，先於九
    十二年十一月十一日（起訴書附表漏載十一月）凌晨二時三十五分許，持前開「
    庚○○」名義之卡號四五六三二一三四二七六七五號之慶豐銀行信用卡一
    張，至臺北縣三峽鎮○○路○段（起訴書附表漏載一段）一九三號「中國石油三
    峽站」加油消費，並偽造「庚○○」之署名於簽帳單上（含特約商店存根聯及顧
    客存根聯上由顧客存根聯複寫部分之署名各一枚，共二枚），以表示「庚○○」
    確認交易標的及金額，及向發卡銀行簽帳消費之意，並將偽造完成之簽帳單中特
    約商店存根聯交付於該加油站人員以供核對該信用卡背面之「庚○○」署名而行
    使之，刷卡消費價值七百元之汽油，致該加油站人員陷於錯誤而將該價值七百元
    之汽油交付及將簽帳單之顧客存根聯交予其收執；復於同日上午六時二十三分許
    ，持前開「庚○○」名義之卡號五四三三七一0000000六號之慶豐銀
    行信用卡一張，至桃園縣楊梅鎮○○街一九九號「台亞石油大平站」加油消費，
    並偽造「庚○○」之署名於簽帳單上（含特約商店存根聯及顧客存根聯上由顧客
    存根聯複寫部分之署名各一枚，共二枚），以表示「庚○○」確認交易標的及金
    額，及向發卡銀行簽帳消費之意，並將偽造完成之簽帳單中特約商店存根聯交付
    於該加油站人員以供核對該信用卡背面之「庚○○」署名而行使之，刷卡消費價
    值一千三百三十元之汽油，致該加油站人員陷於錯誤而將該價值一千三百三十元
    之汽油交付及簽帳單之顧客存根聯交予其收執，均足以生損害於真正持卡名義人
    庚○○、中國石油公司、台亞石油公司、慶豐銀行之財產權益及財團法人聯合信
    用卡處理中心（下稱聯合信用卡處理中心）處理信用卡簽帳之正確性。
  (三)又乙○○明知槍砲之主要組成零件及具有殺傷力之改造子彈為管制物品，非經中
    央主管機關許可，不得非法持有，竟基於持有槍砲之主要組成零件及具有殺傷力
    之改造子彈之犯意，於九十二年十月底，在桃園縣中壢市中壢夜市附近，向一名
    真實姓名年籍不詳之成年男子購買改造手槍半成品一枝（槍枝編號為一一00
    00000號，係仿ＦＮ廠半自動手槍製造之玩具手槍之滑套、槍身握把、彈匣
    及槍管〔內具阻鐵〕等零件）及具有殺傷力之改造子彈一顆，而未經許可無故持
    有之，並置放在桃園縣楊梅鎮○○街二十二號四樓之二租屋處。嗣於九十二年十
    一月二十九日下午五時四十分許，在上址為警查獲，並扣得其所持有之上開改造
    手槍半成品一枝及具有殺傷力之改造子彈一顆（已試射）。
二、案經臺北縣警察局新莊分局及桃園縣警察局龜山分局報告臺灣桃園地方法院檢察
    署檢察官偵查起訴。
    理  由
一、右揭犯罪事實(一)、(二)及(三)，業據被告乙○○於本院審理中供承不諱（參見本院卷
    第五六、六一頁），並據同案被告游素貞於警訊及偵查中供述明確，復經被害人
    甲○○、丙○○、己○○、丁○○、庚○○、戊○○分別於警訊中指述綦詳，復
    有臺北縣警察局新莊分局贓物認領保管單二紙、被害人甲○○、丙○○所有之汽
    車駕駛執照正面影本、被害人丙○○所有之車號二Ｌ─七五三號自用小客車之
    行車執照正面影本各一紙、被害人庚○○之慶豐銀行信用卡繳款通知單影本二紙
    、被害人庚○○所有之卡號五四三三七一0000000六號之慶豐銀行信
    用卡正、反面影本一紙、被害人己○○所有之帳號二二二五五九一二號
    之誠泰銀行提款卡正、反面影本一紙、慶豐銀行九十三年一月七月函暨所附之「
    中國石油三峽站」之簽帳單影本（特約商店存根聯）、「台亞石油大平站」之簽
    帳單影本（特約商店存根聯）各一紙、桃園縣警察局龜山分局贓物認領保管單四
    紙、贓物代保管單一紙及查獲現場照片十六幀附卷可稽（參見九十三年度偵字第
    六一六八號偵卷第二十—二一、四十頁、九十三年度偵字第四九八號偵卷第三
    八—四十、四三、四七—四九、五五—六二、六七—七一頁）。且扣案被告所持
    有之上開改造手槍半成品一把及改造子彈一顆，經送內政部警政署刑事警察局鑑
    定結果認為：送鑑改造手槍半成品一枝，認係仿ＦＮ廠半自動手槍製造之玩具手
    槍之滑套、槍身握把、彈匣及槍管（內具阻鐵）等零件；送鑑子彈其中一顆可擊
    發，認具殺傷力等語，有內政部警政署刑事警察局九十三年二月十八日刑鑑字第
    九二二四六三六七號槍彈鑑定書一份在卷可稽（參見九十三年度偵字第四
    九八號偵卷第八七—九二頁），足認被告於右揭犯罪事實(三)時地所持有之上開改
    造手槍半成品一枝及改造子彈一顆均具有殺傷力。綜上所述，足見被告之自白核
    與事實相符，應可採為論罪科刑之依據。從而，本件事證已臻明確，被告犯行洵
    堪認定，應予依法論科。
二、按持信用卡交易，基本上於聯合信用卡處理中心不依契約給付持卡人所消費之帳
    款予特約商店時，持卡人對於特約商店仍直接負有給付價金義務，從而持信用卡
    交易與通常之買賣並無差異，僅在價金給付後由發卡銀行經由信用卡中心代為付
    帳，而發卡銀行經由信用卡中心給付特約商店價金時，則係事後之權利關係發生
    變動，亦即由持卡人對於發卡銀行負擔給付價金債務而已。是持卡人與特約商店
    間之交易，乃係以信任關係為基礎的信用販賣契約，倘持卡人並無支付價金之意
    思與能力，向特約商店提示信用卡消費，係屬對特約商店店員施行詐欺；次按依
    信用卡交易之過程，係持卡人向特約商店提示信用卡，由持卡人在簽帳單上簽名
    ，確認交易之標的及金額，再由特約商店核對該信用卡之有效性及持卡人之身分
    同一性無訛後，特約商店即將該簽帳單送交聯合信用卡處理中心請款轉知發卡機
    構撥款。故簽帳單具有持卡人與特約商店之交易契約書之性質，並具有持卡人經
    由聯合信用卡處理中心請求發卡機構撥款之請求書或指示文件之性質，非僅具有
    處理內部事務之傳票性質，且在信用卡簽帳單上偽簽姓名，單從形式上觀察，即
    足以知悉其表示已收受特約商店所交付之交易標的物，含有收據之性質，係具有
    表示一定意思之文書，故持卡人冒用他人名義於信用卡簽帳單上簽名，非僅構成
    刑法第二百十七條第一項之偽造署押罪，應構成刑法第二百十條之偽造私文書罪
    ，持卡人在偽造簽帳單之後，持向特約商店行使，自屬行使偽造私文書之行為。
    查本件被告持被害人庚○○所有之卡號四五六三二一三四二七六七五號、
    卡號五四三三七一0000000六號慶豐銀行信用卡各一張，至前開「中
    國石油三峽站」、「台亞石油大平站」分別刷卡加油消費，而使該二家加油站人
    員在刷卡機上辨識，復於簽帳單上偽簽「庚○○」署名而據以行使，致前開二家
    加油站人員、慶豐銀行先後陷於錯誤而加油交付油品及支付簽帳款，自足以生損
    害於真正持卡名義人即被害人庚○○、慶豐銀行、前開二家加油站之財產權益及
    信用卡處理中心處理信用卡簽帳之正確性。核被告所為，係犯刑法第三百四十九
    條第二項之故買贓物罪、刑法第二百十六條、第二百十條之行使偽造私文書罪、
    第三百三十九條第一項之詐欺取財罪，及違反槍砲彈藥刀械管制條例第十二條條
    第四項之未經許可持有子彈及同條例第十三條第四項之未經許可持有槍砲之主要
    組成零件罪。被告於前揭二份簽帳單上偽造「庚○○」署名之行為，係偽造私文
    書之部分行為；又其於偽造私文書後復持以行使，其偽造之低度行為應為行使之
    高度行為所吸收，均不另論罪。被告先後多次故買贓物及二次使用被害人庚○○
    之信用卡刷卡消費，所犯故買贓物、行使偽造私文書及詐欺取財之犯行，各時間
    緊接，方法相同，各均觸犯構成要件相同之罪，顯各係基於概括犯意反覆為之，
    為連續犯，各均依刑法第五十六條之規定，分別論以故買贓物、行使偽造私文書
    及詐欺取財罪，並各加重其刑。被告就所犯故買贓物罪、行使偽造私文書罪及詐
    欺取財罪間，有方法目的、原因結果之牽連關係，依刑法第五十五條之規定，應
    從較重之行使偽造私文書罪處斷。被告以一行為同時持有上開改造手槍半成品一
    枝及改造子彈一顆，為一個持有之行為而犯未經許可持有子彈罪及未經許可持有
    槍砲之主要組成零件罪，為想像競合犯，應依刑法第五十五條之規定，從一重論
    以未經許可持有槍砲之主要組成零件罪。被告所犯行使偽造私文書罪及未經許可
    持有槍砲之主要組成零件罪間，犯意各別，罪名互殊，應予分論併罰。又被告前
    因違反藥事法及竊盜等案件，經臺灣板橋地方法院分別判處有期徒刑六月、一年
    四月及四月，並定其應執行刑為有期徒刑二年確定，於八十八年三月九日假釋，
    至八十八年四月二十二日假釋期滿未經撤銷假釋，視為執行完畢，此有臺灣高等
    法院被告全國前案紀錄表、臺灣桃園地方法院檢察署刑案資料查註紀錄表各一份
    附卷可參，其前受有期徒刑之執行完畢，於五年以內再犯本件最重本刑為有期徒
    刑以上之罪，為累犯，應依刑法第四十七條之規定，加重其刑。被告有二種以上
    刑之加重事由，依刑法第七十條之規定，遞加之。爰審酌被告不思合法途徑獲得
    財富，於故買贓物後，復持他人信用卡刷卡行使，實無可取，且被告持有上開改
    造手槍半成品一枝及具有殺傷力之改造子彈一顆，危害社會治安可能性非微，惟
    念其犯後均能坦承犯行，尚有悔意等一切情狀，分別量處如主文所示之刑，並就
    罰金部分諭知易服勞役之折算標準及定其應執行之刑，以資懲儆。至前開慶豐銀
    行信用卡簽帳單之顧客存根聯二張，係被告所有且供犯罪所有之物，業據被告供
    明在卷可按，雖均未扣案，但無證據證明業已滅失，仍均依刑法第三十八條第一
    項第二款規定宣告沒收，又前開慶豐銀行信用卡簽帳單之顧客存根聯二張其上偽
    造之「庚○○」署名共二枚，因前開慶豐銀行信用卡簽帳單之顧客存根聯二張業
    已沒收，爰不另為沒收之諭知；又前開慶豐銀行信用卡簽帳單之特約商店存根聯
    二張，因已交付各該加油站，非屬被告所有，爰不為沒收之諭知，但其上偽造之
    「庚○○」署名共二枚，不問屬於犯人與否，應依刑法第二百十九條之規定宣告
    沒收。另扣案被告持有之上開改造手槍半成品一枝（槍枝編號為一一0000
    000號，係仿ＦＮ廠半自動手槍製造之玩具手槍之滑套、槍身握把、彈匣及槍
    管〔內具阻鐵〕等零件），確係槍砲彈藥刀械管制條例第四條第一項第一款及第
    二項所定之槍砲及其主要組成零件，屬違禁物，應依刑法第三十八條第一項第一
    款規定，併予宣告沒收。另扣案之改造子彈一顆，已經試射，有上開槍彈鑑定書
    一份在卷可參，乃已經射擊且不具殺傷力之物，已非屬違禁物，爰不為沒收之諭
    知，附此敘明。
三、又本件被告所犯係死刑、無期徒刑、最輕本刑為三年以上有期徒刑以外之罪，其
    於準備程序中就被訴事實為有罪之陳述，經法官告知簡式審判程序之旨，並聽取
    公訴人、被告之意見後，本院認為適宜由受命法官獨任進行簡式審判程序，附予
    敘明。
據上論斷，應依刑事訴訟法第二百七十三條之一第一項、第二百九十九條第一項前段
，槍砲彈藥刀械管制條例第十二條第四項、第十三條第四項，刑法第十一條、第五十
六條、刑法第二百十六條、第二百十條、第三百三十九條第一項、第三百四十九條第
二項、第五十五條、第五十一條第五款、第四十七條、第四十二條第二項、第三十八
條第一項第一款、第二款、第二百十九條，罰金罰鍰提高標準條例第一條前段、第二
條，現行法規所定貨幣單位折算新台幣條例第二條，判決如主文。
本案經檢察官簡志祥到庭執行職務。
中      華    民      國    九十三    年      七      月     十五     日
                                臺灣桃園地方法院刑事第十二庭
                                      法  官    林  家  賢
右正本證明與原本無異。
如不服本判決，應於判決送達後十日內向本院提出上訴狀( 應附繕本 )，上訴於
臺灣高等法院。
                                      書記官    戴  育  萍
中        華        民        國    九十三    年    七    月    十六    日
附錄本判決論罪科刑法條：
刑法第三百四十九條第二項：
搬運、寄藏、故買贓物或為牙保者，處五年以下有期徒刑、拘役或科或併科一千元以
下罰金。
刑法第二百十條：
偽造、變造私文書，足以生損害於公眾或他人者，處五年以下有期徒刑。
刑法第二百十六條：
行使第二百十條至第二百十五條之文書者，依偽造、變造文書或登載不實事項或使登
載不實事項之規定處斷。
刑法第三百三十九條第一項：
意圖為自己或第三人不法之所有，以詐術使人將本人或第三人之物交付者，處五年以
下有期徒刑、拘役或科或併科一千元以下罰金。
槍砲彈藥刀械管制條例第十二條第四項：
未經許可，持有、寄藏或意圖販賣而陳列子彈者，處五年以下有期徒刑，併科新台幣
三百萬元以下罰金。
槍砲彈藥刀械管制條例第十三條第四項：
未經許可，持有、寄藏或意圖販賣而陳列第一項所列零件者，處六月以上五年以下有
期徒刑，併科新台幣三百萬元以下罰金。
